【裁判字號】    97,抗,1299
【裁判日期】    971105
【裁判案由】    聲請撤銷緩刑
【裁判全文】
臺灣高等法院臺中分院刑事裁定          97年度抗字第1299號
抗  告  人
即  受刑人  甲○○
上列抗告人因聲請撤銷緩刑案件，對於台灣台中地方法院中華民
國97年9月30日裁定（97年度撤緩字第164號），提起抗告，本院
裁定如下：
    主  文
抗告駁回。
    理  由
一、檢察官聲請意旨略以：受刑人甲○○前因違反爆竹煙火管理
    條例案件，經原審法院於民國（下同）96年 7月30日，以95
    年度易字第3948號判處「有期徒刑10月，減為有期徒刑 5月
    ，如易科罰金以新台幣1000元折算1日。緩刑3年，並向公庫
    支付新台幣100000元，緩刑期內付保護管束。」，於96年 8
    月27日確定。惟受刑人經臺灣臺中地方法院檢察署發函通知
    應依判決主文向公庫支付新台幣（下同）100000元，卻逾期
    拒絕履行支付，以違反刑法第74條第2項第4款所定之負擔情
    節重大，爰聲請將上述緩刑之宣告予以撤銷。
二、原審以：按受緩刑之宣告後，若有違反第74條第2項第1款至
    第 8款所定負擔情節重大者，足認原宣告之緩刑難收其預期
    效果，而有執行刑罰之必要者，得撤銷其宣告，刑法第75條
    之1第1項第4款定有明文。 經查，本件受刑人於緩刑宣告確
    定後，未依通知向公庫支付100000元，有受刑人上述判決正
    本、臺灣高等法院被告全國前案紀錄表、臺灣臺中地方法院
    檢察署通知繳款函、法務部戶役政資料、臺灣臺中地方法院
    檢察署送達證書在卷可參，則受刑人顯有違反刑法第74條第
    25項第 4款所定負擔情節重大之情形，無從再預期受刑人將
    會遵守相關法令規定，是本院認為原宣告之緩刑難收預期效
    果，而有執行刑罰之必要，因依刑法第75條之1 第1項第4款
    之規定，撤銷其緩刑之宣告。
三、抗告意旨略稱：抗告人於民國96年 8月24日經原法院以95年
    度易字第3948號判處有期徒刑拾月，減為有期徒刑伍月，如
    易科罰金，以新臺幣壹仟元折算壹日。緩刑年，並向公庫
    支付新臺幣壹拾萬元，緩刑期內付保護管束，已於96年 8月
    27日確定。然抗告人再96年10月間即告失業，又無積蓄，只
    能四處打零工，但仍難使一家父母妻小溫飽，生活陷入困境
    ，以致抗告人未能有經濟能力捐助公庫。雖然抗告人精神非
    常沮喪及痛苦，仍然打起精神收起自尊四處向友人籌借新臺
    幣十萬元，且抗告人已找到儲工之工作，並已開始上班，即
    將可以有能力捐助公庫。原審未予詳查，竟將抗告人上開緩
    刑宣告撤銷。祈貴院能維持原緩刑年之判決，讓抗告人能
    夠以帶罪之身繼續奉獻己力服務社會云云。查向公庫支付相
    當金額而宣告緩刑，須經當事人之同意，本件抗告人同意支
    付公庫100000元，於96年 8月27日判決確定，時逾近年，經
    通知竟未向公庫支付100000元，違反刑法第74條第2項第4款
    所定之負擔情節重大，原審裁定撤銷緩刑，核無不當，抗告
    人之抗告為無理由，應予駁回。
據上論斷，應依刑事訴訟法第412條，裁定如主文。
中    華    民    國    97    年    11    月    5     日
            刑事第二庭  審判長法  官  李  璋  鵬
                              法  官  蕭  錦  鍾
                              法  官  胡  森  田
上列正本證明與原本無異。
不得抗告。
                              書記官  籃  營  昌
中    華    民    國    97    年    11    月    6     日


司法院資訊處製作；財團法人民間司法改革基金會備份。
